【裁判字號】    99,上訴,3086
【裁判日期】    990907
【裁判案由】    妨害自由
【裁判全文】
臺灣高等法院刑事判決                99年度上訴字第3086號
    上訴人
    即被告  乙○○
上列上訴人因妨害自由案件，不服臺灣板橋地方法院99年度訴字
第1743號，中華民國99年7月21日第一審判決（起訴案號：臺灣
板橋地方法院檢察署99年度偵字第1803號），提起上訴，判決如
下：
    主  文
上訴駁回。
    理  由
壹、不服地方法院第一審判決上訴，須提出上訴書狀，並敘述具
    體理由，為上訴必備程式；所提書狀未敘述上訴理由，或僅
    曾以言詞陳述上訴理由，應於上訴期間屆滿後20日內補提理
    由書於原審法院。
    原審法院認逾期未補提上訴理由，應定期間先命補正；逾期
    未補正，為上訴不合法律上程式，應以裁定駁回。如已提出
    上訴理由，但所提非屬具體理由，則由第二審法院以上訴不
    合法律上程式，判決駁回。
    刑事訴訟法第350條、第362條與第367條定有明文。
貳、原判決認定被告乙○○以非法方法剝奪告訴人甲○○行動自
    由犯行，已經被告坦白承認，核與證人即告訴人甲○○證述
    的情節相符，並有甲○○所有0000000000號行動電話通聯紀
    錄及廣川醫院99年3 月25日管川（法）字第0990325 號函暨
    所附病歷為憑，犯罪事實明確。審酌被告「因一直未能接受
    與告訴人已分手（的事實），而對告訴人實行剝奪行動自由
    犯行所生損害，以及被告犯罪的動機、目的、手段、智識程
    度暨犯後於審理中坦承犯行，已有悔悟等一切情狀」，就所
    違犯刑法第302 條第1 項剝奪他人行動自由罪，累犯，量處
    有期徒刑3 月，並諭知易刑標準以新臺幣1 仟元折算1 日。
    經核認事用法並無違法、失當。
、被告上訴意旨略以：「我並未將房門反鎖不讓告訴人離去，
    那時也說好等我幫她拿車錢給她回去。我實在無力完納罰金
    ，希望能從輕量刑。」云云。
肆、經查，被告上訴不合法，論述如下：
一、被告乙○○以非法方法剝奪告訴人甲○○行動自由的犯行，
    已經被告於原審坦白承認：「我認罪。我知道錯了。」（原
    審27反），上訴意旨所指，並未依據卷內訴訟資料，具體指
    摘原判決有何不當、違法。
二、被告於本案犯行構成累犯，具有法定加重事由。原審就被告
    所犯最重本刑為5 年以下有期徒刑的剝奪他人行動自由罪行
    ，僅判處有期徒刑3 月，並諭知易刑標準以新臺幣1 仟元折
    算1日，量刑核屬適當。被告以無力完納罰金為由，上訴請
    求從輕量刑，所述亦不足以認為原判決有何不當或違法，即
    與未敘述具體理由無異。
三、所為上訴不符合上訴法定要件，不經言詞辯論予以駁回。
四、依刑事訴訟法第367 條前段、第372 條，判決如主文。
中    華    民    國    99    年    9     月    7     日
                  刑事第六庭審判長法  官  邱同印
                                  法  官  吳淑惠
                                  法  官  郭豫珍
以上正本證明與原本無異。
如不服本判決，應於收受送達後10日內向本院提出上訴書狀，其
未敘述上訴之理由者並得於提起上訴後10日內向本院補提理由書
（均須按他造當事人之人數附繕本）「切勿逕送上級法院」。
                                  書記官  陳采薇
中    華    民    國    99    年    9     月    8     日

司法院資訊處製作；財團法人民間司法改革基金會備份。
